臺灣高等法院臺中分院刑事判決　
111年度金上訴字第1831號
上  訴  人  臺灣臺中地方檢察署檢察官
被      告  蔡承佑


上列上訴人因被告違反洗錢防制法案件，不服臺灣臺中地方法院
111年度金訴字第581號中華民國111年5月31日第一審判決（起訴
案號：臺灣臺中地方檢察署111年度偵字第6197號），及移送本
院併辦（案號：同署111年度偵字第21371、23032、25020號），
提起上訴，本院判決如下：
    主      文
原判決撤銷。
蔡承佑幫助犯洗錢防制法第十四條第一項之一般洗錢罪，處有期
徒刑肆月，併科罰金新臺幣伍萬元，罰金如易服勞役，以新臺幣
壹仟元折算壹日。
    事實及理由
壹、犯罪事實
一、蔡承佑已預見將個人金融帳戶之提款卡、密碼交給身分不詳
    之他人使用，他人可能以該金融帳戶遂行財產上犯罪之目的
    及遮斷資金流動軌跡而逃避國家追訴、處罰，竟基於縱有人
    以其交付之金融帳戶實施詐欺取財、隱匿特定犯罪所得之洗
    錢犯行亦不違背其等本意之幫助詐欺、幫助洗錢之不確定故
    意，於民國110年10月22日上午11時許，在臺中市○區○○路0
    段000號全家超商台中武聖店內，依姓名、年籍不詳之成年
    人「劉鳳典」之指示，將其名下之合作金庫商業銀行(下稱
    合庫商銀)帳號000-0000000000000號、第一商業銀行（下稱
    第一銀行）帳號000-00000000000號、華南商業銀行帳號（
    下稱華南銀行）000-000000000000號、中華郵政股份有限公
    司（下稱郵局）帳號000-00000000000000號帳戶之提款卡各
    1張，以店到店之方式寄出，並於通話聯繫時告知密碼，「
    劉鳳典」取得提款卡及密碼後，即與所屬詐欺集團成員（無
    證據證明蔡承佑知悉對方屬三人以上詐欺集團之成員）共同
    意圖為自己不法之所有，基於詐欺取財、洗錢之犯意聯絡，
    由該集團不詳成員，於附表所示之時間，以附表所示之方式
    詐騙陳涵蒂、莊寂櫻、李文綺、蕭孜穎、陳秀惠，致其等分
    別陷於錯誤，而於附表所示匯款時間，將如附表所示金額匯
    至如附表所示之帳戶內，旋經該集團成員分別持蔡承佑交付
    之上開帳戶提款卡提領一空，而以此方式隱匿該等款項真正
    之去向。
二、案經臺中市政府警察局太平分局、莊寂櫻、李文綺訴由臺中
    市政府警察局第二分局、蕭孜穎訴由高雄市政府警察局小港
    分局、陳秀惠訴由彰化縣警察局芳苑分局報告臺灣臺中地方
    檢察署檢察官偵查起訴、移送併辦。    
壹、證據能力
    檢察官、被告蔡承佑對於本案具傳聞性質之證據資料，表示
    同意有證據能力或不爭執（本院卷第57至60頁) ，且本案所
    引用之非供述證據，檢察官、被告均未表示無證據能力，本
    院審酌該等證據作成及取得之程序均無違法之處，依法均可
    作為認定犯罪事實之證據。
貳、認定犯罪事實所憑之證據及理由
    訊據被告固坦承申請開立上開合庫銀行、第一銀行、華南銀
    行及郵局帳戶，並於110年10月22日上午11時許，在臺中市
    「全家超商台中武聖店」處，將上開帳戶之提款卡各1張，
    利用店到店寄送方式，寄交給真實姓名及年籍均不詳自稱「
    劉鳳典」之成年人，並告知提款卡密碼等事實，然矢口否認
    涉有何幫助一般洗錢及幫助詐欺犯行，辯稱：我因為曾在第
    一銀行辦過貸款，尚未還清，無法再借款，所以我去找外面
    的借貸，在臉書廣告看到有貸款資訊，利用訊軟體LINE聯繫
    上「劉鳳典」，對方說我的信用點數不夠，他可以幫我加入
    一間包裝公司，提高我的薪資訊息，包裝完才能送銀行，銀
    行才會跟我對保，這樣可以貸比較多錢，叫我寄提款卡給他
    ，我以全家店到店方式寄了4張提款卡，寄出後他還詢問我
    提款卡密碼，叫我等待訊息，過不久他就失蹤了，我也是被
    騙云云。惟查：
一、被告於上開時、地，將其申辦之合庫銀行、第一銀行、華南
    銀行及郵局帳戶之提款卡各1張，利用店到店寄送方式，寄
    交予真實姓名及年籍均不詳、自稱「劉鳳典」之成年人，並
    告知密碼，而如附表所示之被害人、告訴人，於附表所示時
    間、遭本案詐欺集團內不詳之其他成員詐欺，陷於錯誤，匯
    款如附表所示金額至如附表所示被告之金融帳戶，並隨即遭
    提領等情，業據被告於警詢、偵查、原審及本院審理時供承
    不諱，核與證人即被害人陳涵蒂、告訴人莊寂櫻、李文綺、
    蕭孜穎、陳秀惠於警詢指訴之情節相符，並有通訊軟體LINE
    對話截圖、全家便利商店交寄明細影本（見偵6197號偵查卷
    宗第39頁、第87至91頁、第37頁）、及附表「證據出處」欄
    所示證據可以佐證，足認被告上開帳戶確遭詐欺集團作為詐
    騙如附表所示被害人、告訴人匯款之工具無誤。
二、按認識為犯意之基礎，無認識即無犯意可言，此所以刑法第
    13條規定，行為人對於構成犯罪之事實，明知並有意使其發
    生者為故意（第一項，又稱直接或確定故意）；行為人對於
    犯罪之事實，預見其發生，而其發生並不違背其本意者，以
    故意論（第二項，又稱間接或不確定故意）。故不論行為人
    為「明知」或「預見」，皆為故意犯主觀上之認識，所異者
    僅係前者須對構成要件結果實現可能性有「相當把握」之預
    測；而後者則對構成要件結果出現之估算，祇要有一般普遍
    之「可能性」為已足，其涵攝範圍較前者為廣，認識之程度
    則較前者薄弱，然究不得謂不確定故意之「預見」非故意犯
    主觀上之認識（最高法院100 年度台上字第1110號判決意旨
    參照）。而金融機構帳戶之提款卡及密碼等帳戶資料，係針
    對個人身分社會信用而予以資金流通，具有強烈之屬人性，
    且其用途不以提款為限，尚具轉帳之轉出或轉入等資金流通
    功能，而可作為不法犯罪所得之人頭帳戶，事關個人財產權
    益保障，其專有性甚高，稍具通常社會歷練與經驗之一般人
    亦均應妥為保管、使用該等物品，縱偶因特殊情況須將該等
    物品提供予他人使用，亦必深入瞭解該他人之可靠性與用途
    ，再行提供，俾免該等專有物品被不明人士利用或持之為與
    財產有關之犯罪工具，並期杜絕自己金融帳戶存款遭他人冒
    用，使真正詐欺犯者，無法被查獲，此均為一般人生活認知
    之常識。且社會上利用他人帳戶以行詐騙之事屢見不鮮，詐
    騙份子以假交易、網購付款方式設定錯誤、中獎、退稅、家
    人遭擄、信用卡款對帳、金融卡密碼外洩、疑似遭人盜領存
    款等各種不同名義與方式，詐騙被害人誤信為真至金融機構
    櫃檯電匯，抑或持提款卡至自動櫃員機依其指示操作轉出款
    項至指定帳戶後，隨即將之提領一空之詐騙手法，已經政府
    多方宣導，並經媒體廣為披露，凡具有一定知識及社會經驗
    之人，均無不知之可能。又依金融機構信用貸款實務，除須
    提供個人之身分證明文件核對外，並應敘明並提出個人之工
    作狀況、收入金額及相關之財力證明資料（如在職證明、往
    來薪轉存摺影本、扣繳憑單等），金融機構透過徵信調查申
    請人之債信後，評估是否放款以及放款額度，自無要求申貸
    人提供帳戶存摺、提款卡及密碼之必要，倘若申請人之債信
    不良，達金融機構無法承擔風險之程度時，即無法貸得款項
    ，縱委託他人代辦時亦然；是依一般人之社會生活經驗，金
    融機構不以申請者還款能力之相關資料作為判斷貸款與否之
    認定，亦不要求提供人保、抵押，反而要求申貸者交付與貸
    款無關之金融帳戶資料，以一般人客觀認知，難謂對該等金
    融帳戶資料可能供他人作為財產犯罪之不法目的使用主觀上
    無合理之預見。
三、查，被告曾從事車床加工工作，月薪約新臺幣（下同）3萬
    元，大學畢業之學歷，曾向第一銀行辦理貸款，當時並未交
    付提款卡、告知密碼，該貸款尚未還清等情，為其自承在卷
    （見偵查卷第82頁，原審卷第44頁）。依其陳述以觀，被告
    並非無社會歷練之人，也有辦理貸款之經驗，對於上述現今
    社會之情況及銀行貸款流程，當知之甚詳，其依借貸廣告內
    容與「劉鳳典」聯繫，「劉鳳典」未要求資力證明、擔保品
    或保證人，反而以製造假帳、包裝帳戶方式代辦貸款，其既
    曾有申辦貸款之經驗，應知金融機構是否核准貸款，端視申
    請人或借用人之信用是否良好而定，應提供有關證明自己信
    用或資力之資料，而非依憑金融帳戶內有無資金進出紀錄而
    定，被告自身條件並無法向銀行等金融機構貸得款項之情形
    下，何以交付銀行提款卡即可以辦理貸款？「劉鳳典」所提
    出之方式，顯與一般社會經驗法則及交易常規相違，被告應
    可察覺要求交付提款卡及密碼有異常之處。
四、被告使用金融帳戶多年，亦應知提款卡係以所設密碼為唯一
    識別方式，同時持有提款卡、密碼者，將得任意利用該帳戶
    從事各種金融活動，提款卡及密碼一旦脫離個人支配管領範
    圍，不僅使個人資料流出，讓個人資料、財物遭受侵害損失
    ，甚至可能淪為他人犯罪工具之用，非但損及個人名譽、信
    用，更有因此背負刑責及損害賠償之極大可能性，是一般人
    當應知曉提款卡及密碼等帳戶資料，絕不輕易揭露或交付陌
    生人，或者非親非故之他人，以避免無法控制而遭他人利用
    犯罪或侵權之高度風險，被告應無不知之理。被告並不知悉
    「劉鳳典」之真實年籍資料，且彼此間亦無深厚交情或信賴
    關係，被告仍提供上開帳戶提款卡及密碼，並對於取得其帳
    戶之人如何使用、處分資料，均喪失控管能力，其對於交付
    上開帳戶之提款卡及密碼可能遭詐欺取財正犯用於不法財產
    犯罪一事當有所認識，抱持因其自身應無損失之容任心理，
    堪認其主觀上有縱因而幫助他人詐欺取財，亦不違反其本意
    之不確定故意甚明。
五、金融帳戶乃個人理財工具，依我國現狀，申設金融帳戶並無
    任何特殊限制，且可於不同之金融機構申請多數帳戶使用，
    是依一般人之社會通念，若見他人不以自己名義申請帳戶，
    反而收購或借用別人之金融帳戶以供使用，並要求提供提款
    卡及告知密碼，則提供金融帳戶者主觀上如認識該帳戶可能
    作為收受、提領特定犯罪所得使用，他人提領後即產生遮斷
    金流以逃避國家追訴、處罰之效果，仍基於幫助之犯意提供
    ，應論以幫助犯同法第14條第1項之一般洗錢罪（最高法院
    刑事大法庭108年度台上大字第3101號裁定、最高法院108 
    年度台上字第3897號刑事判決意旨參照）。被告提供上開帳
    戶提款卡及密碼給「劉鳳典」，由不詳之詐欺集團成員向陳
    涵蒂等5人施用詐術詐取財物，而犯詐欺取財之特定犯罪，
    被告上開帳戶作為收受詐騙款項之人頭帳戶，並經不詳之成
    員提領，足以製造金流斷點，掩飾、隱匿上開犯罪所得之去
    向，藉此逃避司法追訴、處罰，於正犯應成立一般洗錢罪。
    被告對於提供個人金融機構帳戶，可能被利用為詐欺取財之
    犯罪工具，有所預見，已如前述，其主觀上並知悉提款卡功
    能即在提領帳戶內金錢，對於其帳戶可能作為對方收受、提
    領特定犯罪所得，藉由被告名義之人頭帳戶製造金流斷點，
    規避司法偵查，當同可預見。從而，被告上開交付帳戶提款
    卡及密碼，容任他人持以收受、提領特定犯罪所得使用，藉
    由被告名義帳戶掩飾、隱匿犯罪所得之去向，自已該當一般
    洗錢罪之幫助犯。　　
六、被告雖以前詞置辯。然查，依被告提出全家便利商店繳費明
    細所示（見6167號偵卷第37頁），其以店到店方式寄送上開
    帳戶提款卡時，寄件人姓名非被告，收件人姓名也非「劉鳳
    典」，被告所提出之LINE對話紀錄中，未見此部分之指示或
    說明，被告對此亦無提出質疑；另佐以被告提出之對話紀錄
    係於111年10月21日下午3時許開始，被告於此對話紀錄中一
    開始即稱「我沒看到你剛剛說有傳給我的東西，可以再傳一
    次嗎？」對方則回傳「剛剛只有傳貼圖而已，沒有什麼重點
    」（見偵21371號卷第31頁），堪認於該日之前及此對話紀
    錄之外，兩人應有其他聯絡方式及內容，被告提出之對話紀
    錄，顯經過擷取。此對話紀錄既為擷取、不完整之內容，自
    不能呈現其兩人聯絡之全貌，無從為有利被告之認定。另攸
    關個人權益之金融帳戶提款卡，被告竟同意以冒名之方式寄
    送，益證其主觀上應可預見對方收集其金融帳戶提款卡，將
    可能供詐欺等財產犯罪使用，且將有款項自該帳戶出入，竟
    仍予以交付，有容任他人取得上開帳戶提款卡及密碼後，自
    行或轉交他人持以實施詐欺財產犯罪，亦不違背其本意之幫
    助詐欺取財、幫助一般洗錢之不確定故意甚明。
七、綜上所述，被告有幫助詐欺取財與幫助一般洗錢之不確定故
    意與行為，應甚明確，被告上開所辯應屬事後卸責之詞，不
    足採信。本案事證明確，被告犯行堪以認定，應予依法論科
    。
叁、論罪量刑之理由：
一、刑法上之幫助犯，係對於犯罪與正犯有共同之認識，而以幫
    助之意思，對於正犯資以助力，而未參與實施犯罪之行為者
    而言。是如未參與實施犯罪構成要件之行為，且係出於幫助
    之意思提供助力，即屬幫助犯，而非共同正犯。本案被告雖
    有提供上開帳戶之提款卡及密碼給他人使用，但被告單純提
    供上開帳戶提款卡供人使用之行為，並不等同於向附表所示
    之陳涵蒂等人施以欺罔之詐術行為，亦非洗錢行為，且卷內
    亦無積極證據證明被告與本案實施詐騙之人有詐欺、洗錢之
    犯意聯絡，或有何參與詐欺或洗錢行為，被告上揭所為，應
    屬詐欺取財、洗錢構成要件以外之行為，在無證據證明被告
    係以正犯犯意參與犯罪之情形下，應認被告所為係幫助犯而
    非正犯。
二、核被告所為，係犯刑法第30條第1項前段、第339條第1項之
    幫助詐欺取財罪，及刑法第30條第1項前段、洗錢防制法第1
    4條第1項之幫助一般洗錢罪。
三、被告係以1次交付4個帳戶提款卡、密碼給詐欺正犯使用，同
    時使附表所示陳涵蒂等5人之財產法益受侵害，而觸犯5次幫
    助詐欺、幫助洗錢，為同種想像競合犯，應依刑法第55條之
    規定，應各論以一幫助詐欺、幫助洗錢罪。又被告係以一提
    供金融帳戶資料之行為，幫助不詳之人詐取被害人之財物及
    隱匿詐欺取財罪所得之去向，屬一行為而觸犯幫助詐欺取財
    及幫助一般洗錢等罪，為異種想像競合犯，從一重之幫助一
    般洗錢罪處斷。
四、被告本案幫助一般洗錢犯行為幫助犯，犯罪情節顯較正犯為
    輕，依刑法第30條第2項規定，按正犯之刑減輕之。
五、臺灣臺中地方檢察署檢察官111年度偵字第21371、23032、2
    5020號移送本院併辦之犯罪事實（即附表編號2至5部分），
    與本案起訴犯罪事實有想像競合犯裁判上一罪之關係，為起
    訴及上訴效力所及，本院自得併予審理。　　
肆、撤銷原審判決及量刑之理由：
一、原審審理結果，認被告犯罪嫌疑不足，而為被告無罪之諭知
    ，固非無見。惟查：被告將上開帳戶提款卡及密碼，交付予
    無任何信賴關係之「劉鳳典」使用之所為，應論以幫助詐欺
    取財罪及幫助一般洗錢罪，詳如前述，原審未予詳查，遽為
    被告無罪之諭知，自有未合。檢察官上訴意旨，以此指摘原
    判決不當，為有理由，原判決既有上述違誤，即屬無可維持
    ，自應由本院予以撤銷改判。
二、爰以行為人之責任為基礎，審酌被告不思以正當方式獲取報
    酬，竟提供上開帳戶金融卡及密碼予「劉鳳典」使用，幫助
    他人犯罪，致使真正犯罪者得以隱匿其等身分，助長詐欺犯
    罪猖獗，破壞社會治安及金融秩序，更將造成警察機關查緝
    犯罪之困難，且使被害人、告訴人等5人受有如附表所示之
    損失，並產生遮斷資金流動軌跡，被告犯後否認犯行，迄今
    未與陳涵蒂、莊寂櫻、蕭孜穎、陳秀惠等人成立和解，取得
    其等諒解之犯後態度，惟考量被告於本院審理時，已與李文
    綺和解成立，並已依和解內容給付第一期之金額，有和解筆
    錄、陳報狀及郵政跨行匯款申請書（見本院卷第107至111頁
    ）在卷可參，暨被告自陳大學畢業，從事車床加工，月收入
    3萬元，未婚，需扶養父母之家庭生活情況等一切情狀，量
    處如主文第2項所示之刑，並就併科罰金部分，諭知易服勞
    役之折算標準。
三、沒收部分：　　
　㈠被告將上開帳戶提款卡及密碼提供詐欺集團遂行詐欺之犯行
    ，惟卷內尚乏積極證據證明被告就此獲有報酬或因此免除債
    務，自無從遽認被告有何實際獲取之犯罪所得，爰不予諭知
    沒收或追徵其價額。
　㈡附表所示遭提領之款項，係由詐欺集團取得，非屬被告所有
    ，亦非在其實際掌控中，其就所隱匿之財物不具所有權及事
    實上處分權，無從依洗錢防制法第18條第1項就所提領全部
    金額諭知沒收。
據上論斷，依刑事訴訟法第369條第1項前段、第364條、第299條
第1項前段，判決如主文。
本案經檢察官黃政揚提起公訴，檢察官林卓儀提起上訴，檢察官
張慧瓊到庭執行職務。
中　　華　　民　　國　　111 　年　　12　　月　　7 　　日
        　　刑事第十庭    審判長法　官  陳  宏  卿
　　　　　　　　　　　　　　    法　官  楊  文  廣
 　　　　　　　　　　　 　　　  法　官  楊  陵  萍     
　　　　　　　　　　　　　　　                      
以上正本證明與原本無異。     
如不服本判決應於收受送達後20日內向本院提出上訴書狀，其未
敘述上訴理由者，並得於提起上訴後20日內向本院補提理由書（
均須按他造當事人之人數附繕本）「切勿逕送上級法院」。因疫
情而遲誤不變期間，得向法院聲請回復原狀。

                                書記官  廖  婉  菁
　　　　　　　　　　　　　　　　
中　　華　　民　　國　　111 　年　　12　　月　　7 　　日
附錄論罪科刑法條全文：
中華民國刑法第30條
幫助他人實行犯罪行為者，為幫助犯。雖他人不知幫助之情者，
亦同。
幫助犯之處罰，得按正犯之刑減輕之。
中華民國刑法第339條
意圖為自己或第三人不法之所有，以詐術使人將本人或第三人之
物交付者，處5年以下有期徒刑、拘役或科或併科50萬元以下罰
金。
以前項方法得財產上不法之利益或使第三人得之者，亦同。
前二項之未遂犯罰之。
洗錢防制法第14條
有第二條各款所列洗錢行為者，處7年以下有期徒刑，併科新臺
幣5百萬元以下罰金。
前項之未遂犯罰之。
前二項情形，不得科以超過其特定犯罪所定最重本刑之刑
附表：
編號 被害人 詐欺方式 匯款時間、金額(新臺幣，不含手續費)、匯入帳戶 匯入之蔡承佑帳戶 證據名稱及卷證頁碼 1 陳涵蒂(未提告) 臺中地檢111偵6197起訴  詐欺集團不詳成員於110年10月28日假冒電商業者小三美日及銀行等客服人員，撥打電話向陳涵蒂佯稱其先前網路購物訂單設定錯誤，須配合操作更正云云，致陳涵蒂陷於錯誤，依對方指示以網路銀行為右列匯款。 110年10月28日18時44分，匯款1萬9987元   合作金庫商業銀行帳號000-0000000000000號 ⒈陳世光於警詢之證述(偵6197卷第17至18頁) ⒉被害人陳涵蒂出具之委託書（偵6197卷第19頁） ⒊轉帳交易明細擷圖（偵6197卷第33至35頁） ⒋內政部警政署反詐騙諮詢專線紀錄表、臺南市政府警察局歸仁分局大潭派出所受理詐騙帳戶通報警示簡便格式表、受（處）李案件證明單、受理各類案件紀錄表、金融機構聯防機制通報單(偵6197卷第41至42、45、47、49、53頁) ⒌蔡承佑之左列帳戶開戶資料及交易明細（偵6197卷第23至27頁） 2 莊寂櫻(有提告) 臺中地檢111偵21371、23032、25020移送併辦 詐欺集團不詳成員於110年10月28日假冒電商業者東森購物及銀行等客服人員，撥打電話向莊寂櫻佯稱其先前網路購物訂單誤設為12筆，須配合操作更正云云，致莊寂櫻陷於錯誤，依對方指示以網路銀行為右列匯款。  110年10月28日18時24分，匯款9萬9987元 華南商業銀行帳號000-000000000000號 ⒈莊寂櫻於警詢之證述(偵21317卷第103至105頁) ⒉內政部警政署反詐騙諮詢專線紀錄表、臺南市政府警察局永康分局鹽行派出所受（處）理案件證明單、受理各類案件紀錄表受理詐騙帳戶通報警示簡便格式表、金融機構聯防機制通報單、切結書(偵21317卷第107至111、115、119、125頁) ⒊華南商業銀行股份有限公司110年11月18日營清字第1100037336號函附左列帳戶開戶資料、帳戶交易明細（偵21317卷第129至134頁） 3 李文綺(有提告) 臺中地檢111偵21371、23032、25020移送併辦 詐欺集團不詳成員於110年10月28日假冒電商業者小三美日及銀行等客服人員，撥打電話向李文綺佯稱其先前網路購物訂單多刷卡會遭扣款，須配合操作更正云云，致李文綺陷於錯誤，依對方指示以網路銀行為右列匯款。     110年10月28日 ①20時39分，   匯款9萬9987   元 ②20時44分，   匯款9萬9987   元 (合計19萬9974元) ①中華郵政股份有限公司帳號000-00000000000000號 ②第一商業銀行帳號000-00000000000號 ⒈李文綺於警詢之證述(偵21317卷第51至58頁) ⒉李文綺提供之中國信託銀行存款交易明細、郵局交易明細、元大商業銀行桃興分行存款交易明細查詢、永豐銀行帳戶往來明細、匯款紀錄截圖(偵21317卷第59至67、99至102頁) ⒊新北市政府警察局三峽分局鳳鳴派出所受理詐騙帳戶通報警示簡便格式表、金融聯防機制通報單（偵21317卷第69、81、89頁） ⒋第一商業銀行太平分行2021/11/24一太平字第00158號函、中華郵政股份有限公司110年11月19日儲字第1100926862號函附左列帳戶開戶資料及交易明細（偵21317卷第141至157、159至165頁） 4  蕭孜穎(有提告) 臺中地檢111偵21371、23032、25020移送併辦 詐欺集團不詳成員於110年10月28日假冒電商業者東森購物及銀行等客服人員，撥打電話向蕭孜穎佯稱其先前網路購買電視盒，系統發現有盜刷1萬多元，須配合操作退款云云，致蕭孜穎陷於錯誤，依對方指示以網路銀行為右列匯款。 110年10月28日 ①19時8分， 匯款4萬999 1元 ②19時10分， 匯款4萬999 1元 (合計9萬9982元)  合作金庫商業銀行帳號000-0000000000000號  ⒈蕭孜穎於警詢之證述(偵23032卷第19至23頁) ⒉蕭孜穎提供之網路銀行交易明細、存摺交易明細、LINE對話截圖、超商繳費明細（偵23032卷第31至33、49至79、81頁） ⒊內政部警政署反詐騙諮詢專線紀錄表、臺北市政府警察局中山分局長安東路派出所受理詐騙帳戶通報警示簡便格式表（偵23032卷第27至29頁） ⒋合作金庫商業銀行大里分行110年12月6日合金大里字第0000000000號函附左列帳戶開戶資料、交易明細（偵23032卷第43至47頁）　　　 5 陳秀惠(有提告) 臺中地檢111偵21371、23032、25020移送併辦 詐欺集團不詳成員於110年10月28日假冒西堤餐廳及銀行等客服人員，撥打電話向陳秀惠佯稱其先前消費信用卡遭盜刷，須配合操作取消云云，致陳秀惠陷於錯誤，依對方指示至超商自動櫃員機以現金存款方式為右列匯款。 110年10月28日20時49分，匯 款2萬9985元 中華郵政股份有限公司帳號700-01000000000020號 ⒈陳秀惠於警詢之證述(偵25020卷第89至99頁) ⒉陳秀惠提供之郵局存摺交易明細、國泰世華銀行及郵局自動櫃員機交易明細、郵局存摺封面、內頁影本（偵25020卷第115至121頁） ⒊內政部警政署反詐騙諮詢專線紀錄表表、桃園市政府警察局龍潭分局時門派出所受理詐騙帳戶通報警示簡便格式表、受（處）理各類案件證明單、受理各類案件紀錄表（偵25020卷第111、133、143至145頁） ⒋監視器翻拍照片、中國信託商業銀行股份有限公司函附編號00000000機台相關資料（偵25020卷第149、153至199頁） ⒌左列帳戶開戶及變更資料、歷史交易清單（偵25020卷第24至31頁）